臺灣臺中地方法院刑事判決
110年度訴字第2325號
公  訴  人  臺灣臺中地方檢察署檢察官
被      告  謝春王



上列被告因公共危險等案件，經檢察官提起公訴（110年度偵字
第6478號、第24812號），被告於本院行準備程序時，對於犯罪
事實為有罪之陳述，經本院合議庭裁定由受命法官獨任適用簡式
審判程序，本院判決如下：
    主  文
謝春王犯如附表編號㈠至㈣「主文」欄所示之罪，各處如附表編
號㈠至㈣「主文」欄所示之刑。如附表編號㈠及㈡所示主刑部分應
執行有期徒刑伍月，如易科罰金，以新臺幣壹仟元折算壹日。
    犯罪事實
一、緣謝春王前於民國109年6月間某日起，與張雅馨結識，進而
    交往後，竟分別為下列行為：
  ㈠先意圖為自己不法之所有，基於竊盜之犯意，於110年1月19
    日16時許，在臺中市○○區○○○街00號2樓張雅馨住所，趁張雅
    馨洗澡之際，開啟張雅馨皮包，徒手竊取其內張雅馨向國泰
    世華商業銀行申設之卡號000000000000XXXX號(完整卡號詳
    卷)之信用卡(下稱國泰世華信用卡)1張得手，隨即離去。
  ㈡復意圖為自己不法之所有，基於詐欺取財之犯意，於110年1
    月19日17時15分許，在臺中市○○區○○路0段0000號崊原道汽
    車商行，欲以新臺幣(下同)6萬元之代價，向該汽車商行課
    長王永聖購買汽車，遂持前開國泰世華信用卡欲行結帳，以
    此方式對該汽車商行課長王永聖施用詐術，致其誤信為真正
    持卡人之消費，因而陷於錯誤，同意以信用卡刷卡付款，惟
    因王永聖發現非持卡人本人消費，遂要求刷退而未得逞，足
    以生損害於張雅馨、崊原道汽車商行及國泰世華商業銀行對
    信用卡交易管理之正確性。
  ㈢再基於恐嚇危害安全之犯意，自110年2月5日10時52分許起，
    在不詳處所，持不詳電子裝置(未扣案)下載之LINE通訊軟體
    與張雅馨聯繫，對張雅馨恫稱：「大家一起死，你要讓我先
    死，我會等著你」、「到時候被人家潑油漆臭大便就出名了
    啦」等語，以此加害他人生命、身體、名譽之事恐嚇張雅馨
    ，使其心生畏懼，致生危害於安全。
  ㈣另基於放火燒燬住宅等以外之他人所有物之犯意，於110年2
    月8日2時15分許，在臺中市太平區環太東路與長安路308巷
    口附近，將報紙塞在裝有汽油之保特瓶瓶口，再將其放置在
    張雅馨所有停放該處之車號0000-00號自用小客車後輪處，
    持打火機點燃該紙張，藉以引燃該車輛，致使上開車輛受火
    燒損，喪失繼續使用之主要效用而燒燬之，致生公共危險。
    嗣經路人朱政岳見狀報警處理，經消防人員到場撲滅火勢，
    始悉上情。
二、案經張雅馨訴由臺中市政府警察局太平分局報告臺灣臺中地
    方檢察署檢察官偵查起訴。
    理    由
壹、程序部分：
    按本案被告謝春王所犯均為死刑、無期徒刑、最輕本刑為3
    年以上有期徒刑之罪或高等法院管轄第一審案件以外之罪，
    其於準備程序就前揭被訴事實為有罪之陳述，經本院告知簡
    式審判程序之旨，並聽取被告與公訴人之意見後，認無不得
    或不宜改依簡式審判程序進行之情形，爰依刑事訴訟法第27
    3條之1第1項規定，裁定本件進行簡式審判程序，且據同法
    第273條之2之規定，簡式審判之證據調查亦無同法第159條
    第1項規定之適用，是下列所採用之證據，均不受傳聞證據
    證據能力之限制，均有證據能力。
貳、實體部分：
一、認定犯罪事實根據之證據及理由：
    上揭犯罪事實，業據被告於本院準備程序及審理時均坦承不
    諱(見本院卷第67、80頁)，核與證人即告訴人張雅馨於警詢
    及偵訊時、證人即在場之朱政岳於警詢時、證人即崊原道汽
    車商行課長王永聖於偵訊時證述情節均相符合【張雅馨部分
    ：見臺灣臺中地方檢察署110年度偵字第24812號偵查卷宗(
    下稱24812號偵卷)第53-57頁、臺灣臺中地方檢察署110年度
    偵字第6478號偵查卷宗(下稱6478號偵卷)第51-55、63-66、
    115-117頁；朱政岳部分：見24812號偵卷第59-61頁；王永
    聖部分：見6478號偵卷第153-154頁】，且有生活照片(被告
    )3張、LINE對話紀錄截圖照片39張、指認犯罪嫌疑人紀錄表
    暨真實姓名對照表共3張、車輛查詢清單報表(車號000-000
    號)、車輛查詢清單報表(車號0000-00號)各1紙、路口監視
    器錄影畫面截圖照片7張、現場照片7張、國泰世華銀行信用
    卡交易明細表1紙、刷卡交易紀錄截圖照片4張、臺中市政府
    消防局110年5月10日中市消指字第1100025544號函暨檢附火
    災案件紀錄表2紙、國泰世華商業銀行信用卡作業部110年5
    月10日國世卡部字第1100000442號函暨檢附相關資料(含持
    卡人基本資料、國泰世華銀行信用卡交易明細表各1紙)共3
    紙、崊原道汽車商行商業登記資料1紙、簡訊截圖照片(王永
    聖)1張、信用卡單據影本4紙、臺中市政府消防局火災證物
    鑑定報告1紙、現場照相位置圖2紙、臺中市政府消防局火災
    原因調查鑑定書1份在卷可稽(見6478號偵卷第39、40-49、5
    7-61、67、69、71-77、77-83、121、123-125、127-130、1
    31-135、137-138、159、161頁、24812號偵卷第63、65-67
    、69-123頁)，足認被告之自白與事實相符，被告前揭犯行
    均堪認定，應予依法論科。
二、論罪科刑：
  ㈠按刑法第175條第1項所謂「放火」，乃指故意以火力傳導於
    特定之目的物，使其燃燒之意；所謂「燒燬」，係指火力燃
    燒，喪失物之效用而言（最高法院76年度台上字第8230號、
    86年度台上字第4311號判決意旨參照）。次按刑法第175條
    第1項之罪，以「致生公共危險」為構成要件之一，所謂「
    致生公共危險」者，乃指放火燃燒之情形，依一般社會通念
    ，有延燒至他人所有屋物之危險存在，不以發生實害為必要
    ，亦即危及不特定人或多數人生命、身體或財產之狀態，祇
    需有發生實害之蓋然性為已足（最高法院72年度台上字第25
    32號、89年度台上字第3931號判決意旨參照）。查，本案被
    告故意持打火機點燃紙張，藉以使裝有汽油之保特瓶瓶燃起
    ，藉以引燃告訴人張雅馨所有車輛之行為，足認與放火之構
    成要件行為該當，而致該輛受燒損壞，已如前述，已達車輛
    喪失主要效用之燒燬程度，另參以前開自用小客車前後均停
    放其他車輛，且自用小客車為動力交通工具，其內裝有汽油
    ，倘以上述方式點火燃燒，極易引起難以控制、撲滅之火勢
    ，並危及其餘車輛之財產安全，客觀上應認具有危險性，致
    生公共危險。是核被告謝春王就犯罪事實欄㈣部分所為，係
    犯刑法第175條第1項之放火燒燬住宅等以外之他人所有物罪
    。
  ㈡核被告謝春王就犯罪事實欄㈠部分所為，係犯刑法第320條第
    1項之竊盜罪；就犯罪事實欄㈡部分所為，係犯刑法第339條
    第3項、第1項之詐欺取財未遂罪；又就犯罪事實欄㈢部分所
    為，係犯刑法第305條之恐嚇危害安全罪。
  ㈢被告所犯前揭1次竊盜、1次詐欺取財未遂、1次恐嚇危害安全
    及1次放火燒燬住宅等以外之他人所有物等罪，在時間差距
    上可以分開，且犯意各別，行為互異，在刑法評價上各具獨
    立性，應予分論併罰。
  ㈣被告曾於107年間，因竊盜案件，經臺灣嘉義地方法院以107
    年度嘉簡字第1315號判決判處有期徒刑6月確定，而於108年
    6月14日執行完畢之前科，有臺灣高等法院被告前案紀錄表1
    份在卷可稽(見本院卷第17-36頁)，其受有期徒刑之執行完
    畢後，5年以內故意再犯本件有期徒刑以上之各罪，均為累
    犯，審酌被告本案所涉犯罪類型，並非一時失慮、偶然發生
    ，而前罪之徒刑執行無成效，被告對於刑罰之反應力顯然薄
    弱，且其並無司法院大法官釋字第775號解釋意旨所指個案
    應量處最低法定刑，又無法適用刑法第59條規定減輕其刑，
    而應依此解釋意旨裁量不予加重最低本刑之情形(最高法院1
    08年度台上字第338號判決意旨參照)，爰依刑法第47條第1
    項規定加重其刑。
  ㈤被告就犯罪事實欄㈡所示詐欺取財部分，被告已持前開國泰
    世華信用卡欲為刷卡結帳，復因店家發現非持卡人本人消費
    ，遂要求刷退而未得逞，為未遂犯，是就被告此部分犯行應
    依刑法第25條第2項規定，減輕其刑；並依法先加後減。
  ㈥爰以行為人之責任為基礎，審酌被告不思守法自制，循正當
    途徑獲取所需，反恣意竊取告訴人所管領之信用卡，復而持
    以刷卡使用，損及告訴人、商家之財產法益、及信用卡核卡
    公司對於信用卡交易管理之正確性，價值觀念顯然偏差，猶
    未理性與告訴人溝通，竟以言詞恫嚇告訴人，造成告訴人心
    生畏懼不安，缺乏尊重他人之法治觀念，更以打火機點火引
    燃該自用小客車，致使該自用小客車嚴重燒損，致生公共危
    險，所為甚為惡劣，惟考量被告犯後坦認犯行，已見悔意，
    然未能與告訴人達成和解，並無彌補被害人所受損害之具體
    表現，兼衡被告具小學畢業學歷，之前從事園藝相關工作及
    家境勉持之生活狀況，業據被告陳明在卷【詳個人戶籍資料
    (完整姓名)查詢結果內教育程度註記欄之記載，見本院卷第
    15、81頁】等一切情狀，分別量處如附表「主文」欄所示
    之刑，並就其所犯竊盜、詐欺取財未遂及恐嚇危害安全等罪
    名部分均諭知易科罰金之折算標準；又斟酌被告就犯罪事實
    欄㈠及㈡部分等犯罪行為之不法與罪責程度、所犯各罪分別
    為竊盜及詐欺取財未遂等財產犯罪、彼此之關聯性、數罪對
    法益侵害之加重效應、罪數所反映之被告人格特性與犯罪傾
    向，及對其施以矯正之必要性等節，爰定應執行刑並諭知易
    科罰金之折算標準，以資懲儆。
  ㈦沒收：
　⒈被告因竊盜犯罪所得之前揭國泰世華信用卡1張，同為竊盜犯
    行之犯罪所得及詐欺取財未遂犯罪所用之物，未據扣案，且
    被告並未返還該信用卡，業經證人張雅馨於偵訊時證述明確
    (見6478號偵卷第116頁)，本應依刑法第38條之1第1項前段
    及第3項、刑法第38條第2項及第4項之規定，分別宣告沒收
    及追徵其價額，然該金融機構核發之信用卡僅有表彰替代現
    金消費之功能，本身並無實際財產上之價值，亦難換算為實
    際金錢數額，且該信用卡現所在不明，又得由被害人另行申
    請補發取得，是無論沒收實物或追徵價額，均無實益而認欠
    缺刑法上之重要性，依刑法第38條之2第2項，爰不予宣告沒
    收或追徵其價額，附此敘明。
　⒉未扣案之打火機1個，雖為被告所有供犯罪事實欄㈣所示犯行
    中點火使用之物，業經被告於警詢時供述明確(見24812號偵
    卷第45頁)，惟該打火機價值低微且取得甚易，而為日常生
    活常見之物，上開物品單獨存在尚不具刑法上之非難性，倘
    予沒收或追徵其價額，僅徒耗損後續執行程序資源，對刑罰
    之一般預防或特別預防助益甚微，堪認已不具有沒收及追徵
    其價額之刑法上之重要性，故不予宣告沒收或追徵其價額，
    亦附敘明。
據上論斷，應依刑事訴訟法第273條之1第1項、第299條第1項前
段，刑法第175條第1項、第305條、第320條第1項、第339條第3
項、第1項、第47條第1項、第25條第2項、第51條第5款、第41條
第1項前段、第8項，判決如主文。
本案業經檢察官胡宗鳴提起公訴，檢察官朱介斌到庭執行職務。
中　　華　　民　　國　 111　　年　　 2　　月　　23　　日
　　　　　　　　　刑事第十五庭  法　官　湯有朋
以上正本證明與原本無異。
如不服本判決應於收受送達後20日內向本院提出上訴書狀，並應
敘述具體理由；其未敘述上訴之理由者，應於上訴期間屆滿後20
日內向本院補提理由書（均須按他造當事人之人數附繕本）「切
勿逕送上級法院」。
告訴人或被害人如不服判決，應備理由具狀向檢察官請求上訴，
上訴期間之計算，以檢察官收受判決正本之日起算。
　　　　                        書記官   黃美雲
中　　華　　民　　國　　111 　年　　2 　　月　　23　　日
附錄本案論罪科刑法條：　　　　　　　　　　　　　　　　
刑法第175第1項
放火燒燬前二條以外之他人所有物，致生公共危險者，處1年以
上7年以下有期徒刑。
刑法第305條
以加害生命、身體、自由、名譽、財產之事恐嚇他人，致生危害
於安全者，處2年以下有期徒刑、拘役或9千元以下罰金。
刑法第320條第1項
意圖為自己或第三人不法之所有，而竊取他人之動產者，為竊盜
罪，處5年以下有期徒刑、拘役或50萬元以下罰金。
刑法第339條第1項、第3項
意圖為自己或第三人不法之所有，以詐術使人將本人或第三人之
物交付者，處5年以下有期徒刑、拘役或科或併科50萬元以下罰
金。
前二項之未遂犯罰之。
附表：
編號 犯罪事實 主文 ㈠ 犯罪事實欄㈠所示部分 謝春王犯竊盜罪，累犯，處有期徒刑參月，如易科罰金，以新臺幣壹仟元折算壹日。 ㈡ 犯罪事實欄㈡所示部分 謝春王犯詐欺取財未遂罪，累犯，處有期徒刑參月，如易科罰金，以新臺幣壹仟元折算壹日。 ㈢ 犯罪事實欄㈢所示部分 謝春王犯恐嚇危害安全罪，累犯，處拘役伍拾日，如易科罰金，以新臺幣壹仟元折算壹日。 ㈣ 犯罪事實欄㈣所示部分 謝春王犯放火燒燬住宅等以外之他人所有物罪，累犯，處有期徒刑壹年壹月。